【裁判字號】    91,交聲,353
【裁判日期】    920310
【裁判案由】    違反道路交通管理處罰條例聲明異議
【裁判全文】
臺灣桃園地方法院刑事交通事件裁定                九十一年度交聲字第三五三號
    處分機關  交通部公路總局新竹區監理所中壢監理站
    異議人即  甲○○
    受處分人
右列受處分人因違反道路交通管理處罰條例案件，對交通部公路總局新竹區監理所中
壢監理站於民國九十一年七月一日壢監裁字第駕裁五三－Ｚ00000000號裁決
書所為之處分，聲明異議，本院裁定如左：
    主      文
異議駁回。
    理      由
一、按汽車行駛高速公路前，應妥為檢查車輛，在行駛途中不得有缺水、缺電或缺燃
    料之情形；而汽車行駛於高速公路，而不遵管制之規定者，處汽車駕駛人新台幣
    三千元以上六千元以下罰鍰，並記違規點數一點，又汽車駕駛人持逾期之駕駛執
    照駕車者，處六百元以上一千二百元以下罰鍰，並禁止其駕駛，高速公路交通管
    制規則第十三條第一款、道路交通管理處罰條例第三十三條第一項、第二十二條
    第一項第六款、第六十三條第一項第一款分別著有明文。
二、本件原處分以異議人甲○○駕駛Ｖ八－九五四○號自用小客車於九十一年四月二
    十四日二十一時五分行經國一道北上四六．五公里，為內政部警政署公路警察局
    第一警察隊攔截舉發「一、駕照逾期（經電腦查詢八十三年九月五日）。二、行
    駛高速公路缺燃料（汽油）停於路肩」，並填掣公警局交字第Ｚ0000000
    0號違規通知單移送交通部公路總局新竹區監理所中壢監理站處理，中壢監理站
    依據開前違規事實處罰異議人新台幣四千八百元，並記違規點數一點等語，而異
    議人則以：本人甲○○於九十一年四月二十四日駕駛Ｖ八－九五四○號汽車，行
    經國一道北上時，遭員警開立不當罰單一事向法院提出聲明異議：員警到達之時
    間與開立罰單之動機，在於本人堅持車輛拋錨由所屬保險公司合作之拖吊業者前
    來拖吊時隨後發生：個人經常耳聞且深信尚有許多類似受害者，啞巴吃黃蓮，抱
    著花錢了事的心理，間接縱容了部分不法的利益勾接：根據桃園監理站回覆申訴
    來函，竟附上罰單影本，待本上前往中壢監理站後，站內人員才告知是行政疏失
    ，遂將第一警察隊之來函交付本人，而且根據說明（二）中，員警經察看該車缺
    少燃油一詞純屬杜撰，該員警是嚴詞訊問後，逕行開處罰單：本人再次於申訴後
    提出異議，目的在於揪出及突顯不肖員警及部分拖吊業者之曖昧關係：也希望無
    辜的駕駛人不再於高速公路車輛拋錨時，淪落成任人宰割的肥羊等語。
三、經查異議人於九十一年四月二十四日晚上持用逾期駕駛執照駕駛車號Ｖ八－九五
    四○號自用小客車行駛國一道高速公路北上而於當晚上九時五分許行經國一道北
    上四六．五公里處時因因缺燃料（汽油）而停在該處路肩，為警查獲舉發上揭交
    通違規事實，並掣有公警交局字第Ｚ00000000號舉發違反道路交通管理
    事件通知單當場交付異議人，經異議人簽收在案，有上開舉發違反道路交通管理
    事件通知單影本在卷足稽，異議人對於持用逾期駕駛執照駕駛汽車及於九十一年
    四月二十四日晚上九時五分許駕駛Ｖ八－九五四○號自用小客車行經國一道北上
    四六．五公里處時車停在路肩等情則坦承不諱，雖辯稱「：當時我的車子突然拋
    錨，原因我不清楚，我看油箱表之指示油該還夠我開到林口交流道，不過當時油
    錶警示紅燈已亮起：」等語，惟證人即舉發員警杜國勇於九十一年八月二十二日
    本院調查證稱「：（當時如何確定車子已無燃料？）甲○○自稱他的車子已沒有
    油，而且我有看到他車子的油錶針已到紅線底部分：當時是小隊長陳文顯開車載
    我，由他下車詢問，那個路段是爬坡車道，沒有路肩，因為當時那部車前面有一
    部拖吊車，我要下車查看，小隊長有上前去問甲○○，我聽到甲○○說沒有燃料
    ，我去看拖吊車抄車號，有探下頭去看劉車的油錶：」，而證人即舉發員警陳文
    顯於九十一年九月二十三日本院調查時亦證稱「：是，當時他車子停在爬坡車道
    右邊的路肩，該路肩才不到一米寬，我們巡邏車行經該處時發現那部車停在路肩
    就下車查看，因為已經佔到爬坡車道，杜國勇先下車，接著我也下車和駕駛人交
    談瞭解情況，他告訴我沒有汽油所以停在路肩：」等，雖證人陳文顯同時亦稱「
    ：（有無上前查看那部車的油錶？）沒有：（杜國勇有無查看車的油錶？）沒有
    ，當時我們是根據駕駛的陳述填單舉發，並當場請他簽收：」詞，與證人杜國勇
    所述其有上前查看異議人駕駛之Ｖ八－九五四○號自用小客車油錶之詞不符，然
    據異議人陳報之Ｖ八－九五四○號自用小客車於於九十一年四月二十四日晚上九
    時許行經國一道北上四六．五公里處突然無法發動停在路肩而經拖吊進廠檢修之
    收據所示：「原車電瓶損耗，喪失蓄電功能，更新電瓶一只－二千五百元」，可
    知Ｖ八－九五四○號自用小客車係因電瓶損耗，喪失蓄電功能缺電而無發發動，
    雖與前開舉發違反道路交通管理事件違規通知單所記載之缺燃料（汽油）不同，
    然依高速公路交通管制規則第十三條第一款規定，汽車行駛高速公路前，應妥為
    檢查車輛，在行駛途中不得有缺水、缺電或缺燃料之情形，又據異議人於九十一
    年八月二十二日本院調查時所述「：修車廠檢查後認為是電瓶漏電鏽蝕，影響到
    電線致接觸不良無法發動：」等，上開修復收據更記載「電瓶損耗，喪失蓄電功
    能」，顯見異議人於駕駛Ｖ八－九五四○號自用小客車行駛高速公路前，未妥為
    檢查車輛，致該車在行駛高速公路途中發生缺電之情形，異議人仍是有違反高速
    公路交通管制規則第十三條第一款規定，原裁決機關援引首開規定，以「一、持
    逾期駕駛執照駕車者。二、汽車行駛於設站管制之道路，而不遵守管制之規定者
    。」，裁處罰鍰新台幣四千八百元，並記違規點數一點，核無不合，異議人提起
    本件異議，為無理由，應予駁回。
據上論斷，應衣道路交通管理處罰條例第八十七條第二項，道路交通案件處理辦法第
十九條裁定如主文。
中      華      民      國    九十二    年      三      月      十      日
                                臺灣桃園地方法院交通法庭
                                    法  官   林婷立
右正本證明與原本無異。
如不服本裁定，應於裁定送達後五日內向本院提出抗告狀。
                                    書記官   陳淑芬
中        華        民        國     九十二   年     三   月    十七    日


司法院資訊處製作；財團法人民間司法改革基金會備份。
